臺灣臺北地方法院交通事件裁定　　　　 96年度交聲字第632號
異　議　人
即受處分人　甲○○
上列異議人即受處分人因違反道路交通管理處罰條例案件，對於
臺北市交通事件裁決所中華民國96年5 月28日所為之處分（原處
分案號：北市裁二字第裁22-A3M325331號），聲明異議，本院裁
定如下：
    主  文
異議駁回。
    理  由
一、按汽車駕駛人停車時，在設有禁止停車標誌、標線之處所停
    車，處新臺幣（下同）六百元以上一千二百元以下罰鍰，道
    路交通管理處罰條例第五十六條第一項第四款定有明文。
二、本件異議人即受處分人甲○○所有之車牌號碼ＢＨＶ─００
    九號重型機車，於民國九十六年四月七日下午六時一分許，
    違規停放在臺北市○○街十五號之二對面設有「騎樓、人行
    道」禁止停車標誌牌之騎樓內，經臺北市政府警察局交通大
    隊直屬第二分隊執勤員警拍照採證，以受處分人有違反道路
    交通管理處罰條例第五十六條第一項第四款之違規行為逕行
    掣單舉發，嗣將舉發通知單送達於受處分人，受處分人於通
    知單上所載應到案日期前向原處分機關提出申訴，原處分機
    關函請舉發單位調查結果，仍認受處分人有上開違規行為，
    原處分機關乃依前揭道路交通管理處罰條例第五十六條第一
    項第四款及違反道路交通管理事件統一裁罰基準表等規定，
    裁處受處分人罰鍰六百元。
三、受處分人聲明異議意旨略以：伊確實有將上開車號機車停放
    在停車格內，應係他人移車時將其車移置於騎樓下等語。經
    查：
（一）本件受處分人甲○○所有之車牌號碼ＢＨＶ─００九號重
      型機車，於上述時間確係停放於臺北市○○街十五號之二
      對面設有「騎樓、人行道」禁止停車標誌牌之騎樓內，而
      非停放在機車停車格等情，有卷附採證照片三張可稽，且
      上開機車於該日係受處分人所使用、停放，亦為受處分人
      之聲明異議意旨所不爭執，從而，受處分人確有在禁止停
      車之騎樓內違規停車之事實。
（二）又按人民違反法律上之義務而應受行政罰之行為，法律無
      特別規定時，雖不以出於故意為必要，仍須以過失為其責
      任條件。但應受行政罰之行為，僅須違反禁止規定或作為
      義務，而不以發生損害或危險為其要件者，推定為有過失
      ，於行為人不能舉證證明自己無過失時，即應受處罰，司
      法院大法官會議釋字第二七五號解釋可資參照。本件受處
      分人雖辯稱其機車係遭他人移放至違規地點，然而受處分
      人未能舉證以實其說，尚難採信，是以依上說明，本件受
      處分人有在設有禁止停車標誌之處所違規停車之事實，仍
      堪認定。
四、綜上所述，受處分人確於上開時地有在設有禁止停車標誌之
    處所停車之違規行為，原處分機關依道路交通管理處罰條例
    第五十六條第一項第四款規定，及違反道路交通管理事件統
    一裁罰基準表，裁處受處分人罰鍰六百元，核無不當，受處
    分人異議為無理由，應予駁回。
據上論斷，依道路交通案件處理辦法第十九條，裁定如主文。
中　　華　　民　　國　　96　　年　　7 　　月　　31　　日
　　　　　　　　　交通法庭法  官 胡宗淦
以上正本證明與原本無異。
如不服本裁定，應於送達後5日內，向本院提出抗告狀。
                          書記官 張耀鴻
中　　華　　民　　國　　96　　年　　8 　　月　　1 　　日
